# 【求助】新金融工具准则 AFS 的衔接

提问人：zhuazhua 时间：2019-07-16 15:05:20
某公司持有无市场无报价的基金合伙企业的股权（无法回购），原计入 AFS，全额计提减值准备；
新会计准则下，管理层评估该股权无法出售，准备长期持有，将其制定为FVOCI，那么之前计入留存收益的减值，是否需要转入 OCI，是未分配利润和盈余公积按比例分摊吗？

回答人：chenyiwei
之前计入留存收益的减值，需要转入 OCI，由未分配利润和盈余公积按比例分摊。
但需要注意的是：根据《企业会计准则第 22 号——金融工具确认和计量（ 2006 ）》第四十八条规定：“可供出售权益工具投资发生的减值损失，不得通过损益转回。但是，在活跃市场中没有报价且其公允价值不能可靠计量的权益工具投资，或与该权益工具挂钩并须通过交付该权益工具结算的衍生金融资产发生的减值损失，不得转回”。因此，原准则下已全额计提减值准备的无活跃市场的可供出售权益工具投资，在新旧准则转换日的原准则下账面价值为零，但也不排除在新旧准则转换日之前其公允价值又回升到零以上的可能性，故不能简单地推断其在新旧准则转换日（2019.1.1）的公允价值为零。如果有证据表明该项金融资产在新旧准则转换日的公允价值不为零的，则在新准则下应将其 2019 年 1 月 1 日的账面价值调整到该日公允价值，相关调整数计入其他综合收益。